【裁判字號】    90,訴,183
【裁判日期】    901231
【裁判案由】    重傷害等
【裁判全文】
臺灣苗栗地方法院刑事判決                            九十年度訴字第一八三號
    公  訴  人  臺灣苗栗地方法院檢察署檢察官
    被      告  乙○○
                甲○○
                己○○
    共      同
    選任辯護人  江錫麒
右列被告因重傷害等案件，經檢察官提起公訴（八十九年度偵字第四五六五號），本
院判決如左：
    主  文
乙○○、甲○○、己○○共同傷害人之身體，各處有期徒刑肆月，如易科罰金，均以
參佰元折算壹日。又共同損壞他人之汽車擋風玻璃、引擎蓋，足以生損害於他人，各
處有期徒刑參月，如易科罰金，均以參佰元折算壹日。應各執行有期徒刑陸月，如易
科罰金，均以參佰元折算壹日。
    事  實
一、乙○○、甲○○及己○○三人，均為苗栗縣苗栗市○○路一六三號天天開心ＫＴ
    Ｖ酒店服務生，詎渠等於民國（下同）八十九年五月十九日凌晨四時許，因不滿
    丙○○駕駛車輛撞及該店門口置放之金爐，竟與數名年籍姓名不詳之人，基於毀
    損及傷害犯意之聯絡，先由乙○○持花盆，餘則分持磚塊及鐵棍等物，敲擊丙○○所駕駛之車號ＭＦ─三０七五號自用小客車，使該車車前擋風玻璃破損及引擎
    蓋等車身處鈑金凹陷，致生損害於丙○○。嗣丙○○駕駛車輛逃離現場，豈料乙○○等人仍不罷手，尾隨至苗栗縣苗栗市○○路六十二巷口處，見丙○○車載乘
    員戊○○因內急下車，遂分持鐵棍聯手予以毆擊，使戊○○因而受有腎挫傷、肩
    外側及背部橫狀瘀傷、右手無名指近側指骨複雜性骨折、伸指肌腱斷裂併裂傷、
    包皮處裂傷等傷害。
二、案經丙○○、戊○○訴由苗栗縣警察局苗栗分局報請臺灣苗栗地方法院檢察署檢
    察官偵查起訴。
    理  由
一、訊之被告乙○○、甲○○、己○○等人均矢口否認右揭犯行，被告乙○○辯稱伊
    有不在場証明，伊確實沒有打被害人；被告甲○○、己○○則辯稱渠二人當天均
    未上班，也沒有打被害人及砸損告訴人丙○○所駕駛之自小客車云云。共同選任
    辯護人則辯稱：
    (一)同案被告甲○○自八十九年五月十日起即因病請假未上班，其間於同年五月
    十三日、十四日兩日在苗栗縣苗栗市大千醫院住院治療，迄同年月二十日始銷假
    上班等情，業載明偵查卷第五十四頁之簽到簿可稽，該簽到簿編號第十四號為甲○○欄，該欄自五月三日起至五月九日止均有甲○○親自簽署之『偉』字，代表
    被告甲○○在此期間均有上班，而自五月十日起至十九日止，該欄或記載『休』
    或以色筆塗去，代表被告甲○○在此期間均未到店上班。上述簽到簿再與扣案甲○○之打卡片比對，被告甲○○之打卡片自八十九年五月十日起至五月十九日均
    無打卡紀錄，顯示此期間未前來上班，兩者完全一致，應可採據。至於被告甲○○於警訊中所述，曾於八十九年五月十九日在大千醫院住院一節，固與事實不符
    ，惟其目的在於取信於其老闆給予病假，非自編不在場之證據，豈料造成其本身
    涉案之誤會，特此敘明。(二)又被告己○○之簽到簿於八十九年五月十九日當天
    之記載，係以色筆塗去，並未如有其他到勤之日由其親筆簽押『龍』字，且比對
    扣案之當日打卡片，亦無上班之打卡記錄，足證被告己○○於案發當日確實無上
    班，告訴人之指認容有誤會。(三)鈞院如仍認為簽到簿不可盡信，請將該簽到簿
    送刑事警察局或調查局鑑驗判明是否於色筆塗去之欄位內，有『偉』或『龍』簽
    到之記載，如無該記載即可證明被告甲○○、己○○確實於案發當日未上班，其
    冤抑自可平反。(四)因此，被告甲○○、己○○之不在場證明，確認不移，揆諸
    最高法院判例意旨，自不能僅憑告訴人二人之空言指述，遽認被告甲○○、己○○涉案，此部分應均諭知被告甲○○、己○○無罪之判決。再查：據告訴人戊○○提出之驗傷診斷證明書固載明：『患有血尿 (腎挫傷)、右手無名指近側指骨
    複雜性骨折、伸指肌腱斷裂併裂傷五公分、肩外側瘀傷 (兩側)、背部橫狀瘀傷
    多處、包皮處裂傷兩條 (三公分及二公分長)』等情，惟上開外傷之傷勢尚與刑
    法第十條重傷害之規定不合，且依該診斷證明書論斷欄推定醫治之需要日數亦載
    明『兩個月』，亦未達同法條第四條第六款所稱『其他於身體或健康，有重大不
    治或難治』程度。況告訴人戊○○之主治醫師丁○○於九十年十月二十二日到庭
    稱：「 (戊○○之傷勢)肌腱斷裂有百分之八十可復原，功能會稍微毀損，須作
    復建，復建都不嫌晚，診斷證明書殘廢不以手指後兩指為標準，認定殘廢是以前
    面三個指頭，(戊○○之傷勢)因作復建可矯正」等語在卷可按，亦證明告訴人戊○○之傷勢尚未達重傷害之程度無訛。從而，公訴人認為被告涉犯刑法第二百七
    十七條第二項後段傷害致重傷罪云云，容有未洽，爰請鈞院予以變更法條。綜上
    所論，本件被告甲○○、己○○均有不在場之確切證據，告訴人之指述應屬挾怨
    報復，此部分請鈞院諭知渠等無罪之判決；另被告乙○○目前正在軍中服兵役，
    為國效力，請  鈞院念在被告無犯罪前科，本件尚屬初犯，爰予從輕併諭知緩刑
    之宣告等語。
二、經查，被告乙○○、甲○○及己○○三人共犯毀損、傷害等犯行，業据告訴人丙○○、戊○○指訴無誤，並有告訴人戊○○診斷證明書一件及丙○○所有車號Ｍ
    Ｆ─三０七五號自用小客車受損相片五幀、估價單一紙等附卷可稽。被告甲○○
    、己○○固提出當日未上班之証明，然以目前電訊如此發達又人手一機，被告等
    人自可於數分鐘內糾合聚齊，應無問題，是被告甲○○及己○○當天是否上班，
    均不足以為被告有利之証明，況被告甲○○於案發日即五月十九日跟本未在大千
    醫院住院卻陳稱人在住院，足徵其乃犯案心虛，又被告乙○○並坦承因一時氣憤
    才拿花盆砸車，於警訊中亦承認見告訴人開車往文化中心方向逃逸，足見被告等
    人係因氣不過告訴人等藉機找碴，乃挾怨報復始砸車更進而追打被害人，被告等
    所辯未毀損、傷害云云，乃飾卸之詞，均無可採；次查，告訴人戊○○所受傷勢
    ，據其提出之驗傷診斷證明書固載明：『患有血尿 (腎挫傷)、右手無名指近側
    指骨複雜性骨折、伸指肌腱斷裂併裂傷五公分、肩外側瘀傷 (兩側)、背部橫狀
    瘀傷多處、包皮處裂傷兩條 (三公分及二公分長)』等情，惟上開外傷之傷勢尚
    與刑法第十條重傷害之規定不合，且依該診斷證明書論斷欄推定醫治之需要日數
    亦載明『兩個月』，亦未達同法條第四條第六款所稱『其他於身體或健康，有重
    大不治或難治』程度。況告訴人戊○○之主治醫師丁○○於九十年十月二十二日
    到庭証稱：「 (戊○○之傷勢)肌腱斷裂有百分之八十可復原，功能會稍微毀損
    ，須作復建，復建都不嫌晚，診斷證明書殘廢不以手指後兩指為標準，認定殘廢
    是以前面三個指頭，(戊○○之傷勢)因作復建可矯正」等語在卷可按，亦證明告
    訴人戊○○之傷勢尚未達重傷害之程度無訛。從而，公訴人認為被告涉犯刑法第
    二百七十七條第二項後段傷害致重傷罪，容有未洽。綜上所述，被告等人之毀損
    、傷害犯行，應可認定。
三、核被告乙○○、甲○○及己○○所為，均係犯刑法第二百七十七條第一項之傷害
    罪、第三百五十四條之毀損罪。公訴人認係犯傷害致重傷害罪，容有欠洽，起訴
    法條應予變更。被告三人與不詳姓名之人，基於犯意之聯絡而共同實施傷害、毀
    損犯罪，均為共同正犯；又渠等所犯上開二罪，犯意個別，行為互殊，罪名亦不
    相同，均應分論併罰。爰審酌各被告之素行、犯罪之動機、手段、犯後態度及未
    與被害人達成民事和解等情狀，分別量處如主文所示之刑，並各諭知易科罰金之
    折算標準。犯案之工具因未扣案，為免執行困難，故不宣告沒收，附此說明。
據上論斷，應依刑事訴訟法第二百九十九條第一項前段、第三百條、刑法第二十八條
、第二百七十七條第一項、第三百五十四條、第五十一條第五款、第四十一條第一項
前段、罰金罰鍰提高標準條例第一條前段，第二條，判決如主文。
本案經檢察官石東超到庭執行職務
中    華    民    國    九十    年    十二    月      三十一    日
                                        台灣苗栗地方法院刑事第一庭
                                           法  官   林  誌  誠
右正本證明與原本無異。
如不服本判決，應於送達後十日內向本院提出上訴狀(須附繕本)，上訴於台灣高等
法院台中分院。
                                           書記官   李  達  成
中    華    民    國    九十      年    十二    月      三十一    日
附錄本案論罪科刑法條全文
刑法第二百七十七條第一項
傷害人之身體或健康者，處三年以下有期徒刑、拘役或一千元以下罰金。
刑法第三百五十四條
毀棄、損壞前二條以外之他人之物，或致令不堪用，足以生損害公眾或他人者，處二
年以下有期徒刑、拘役或五百元以下罰金。


司法院資訊處製作；財團法人民間司法改革基金會備份。
